臺灣臺南地方法院刑事判決
111年度侵訴字第11號
公  訴  人  臺灣臺南地方檢察署檢察官
被      告  陳信憲



選任辯護人  蘇文奕律師
上列被告因妨害性自主案件，經檢察官提起公訴（110年度偵字
第15127號），本院判決如下：
    主  文
乙○○無罪。
    理  由
壹、程序方面
    有罪之判決書應於理由內記載認定犯罪事實所憑之證據及其
    認定之理由，刑事訴訟法第310條第1款定有明文。而犯罪事
    實之認定，係據以確定具體的刑罰權之基礎，自須經嚴格之
    證明，故其所憑之證據不僅應具有證據能力，且須經合法之
    調查程序，否則即不得作為有罪認定之依據。倘法院審理之
    結果，認為不能證明被告犯罪，而為無罪之諭知，即無前揭
    第154 條第2 項所謂「應依證據認定」之犯罪事實之存在。
    因此，同法第308 條前段規定，無罪之判決書只須記載主文
    及理由。而其理由之論敘，僅須與卷存證據資料相符，且與
    經驗法則、論理法則無違即可，所使用之證據亦不以具有證
    據能力者為限，即使不具證據能力之傳聞證據，亦非不得資
    為彈劾證據使用。故無罪之判決書，就傳聞證據是否例外具
    有證據能力，本無須於理由內論敘說明（最高法院100年度
    台上字第2980號判決意旨參照）。
貳、實體方面 
一、公訴意旨略以：被告乙○○與代號ACOOO-A110152之成年女子
    （真實姓名年籍均詳卷，下稱甲女）係同校大學學長與學妹
    關係。緣甲女於民國110年4月29日起至同年5、6月間，曾承
    接乙○○工作酒吧之裝修設計案件，2人因而聯繫結識。詎乙○
    ○於110年5月12日19時許，竟基於強制性交之犯意，在其位
    於臺南市○○區○○○街00巷00號2樓之租屋處房間內，趁甲女於
    該處小憩之機會，以一手架住甲女之雙手，另以一手強脫去
    甲女之內褲，無視甲女以言詞要求停止等語，而利用其身體
    之優勢體位將甲女壓制於床上，以其生殖器插入甲女陰道之
    方式，違反甲女之意願而對甲女為強制性交行為1次得逞。
    因認被告乙○○涉犯刑法第221條第1項之強制性交之罪嫌。
二、公訴人認被告涉有前揭犯行，係以被告之供述、證人即告訴
    人甲女之證述、被告與告訴人間之line對話紀錄為其論據。
    訊據被告固坦承其於上開時地與告訴人有發生性行為等情，
    惟堅決否認有何妨害性自主犯行，辯稱：雙方是合意性交等
    語。
三、按犯罪事實，應依證據認定之，無證據不得推定其犯罪事實
    ；又不能證明被告犯罪者，應諭知無罪之判決，刑事訴訟法
    第154 條、第301 條第1 項分別定有明文。又告訴人與被告
    係處於對立地位，其提起告訴，係以使被告受刑事訴追為目
    的，是其指訴是否與事實相符，仍應調查其他證據以資審認
    （最高法院92年度臺上字第1878號、第2984號判決意旨參照
    ）。
四、經查：
　㈠被告與告訴人係同校大學學長與學妹關係，告訴人於110年4
    月29日起至同年5、6月間，曾承接被告工作酒吧之裝修設計
    案件，2人因而聯繫結識，雙方有附表所示line對話紀錄（K
    ai-Li寶寶即告訴人，Black即被告），嗣被告於上開時地與
    告訴人發生性交行為1次等情，此據被告供承不諱（本院卷
    第80頁），並有告訴人之指述、被告所提出其與告訴人之li
    ne對話紀錄（警卷第31-58 頁)、告訴人所提出其與被告於1
    10年5月6日至同年7 月4 日之line對話紀錄（偵卷第23-45 
    、81-91 頁)可憑；故此部分事實，堪予認定。
　㈡證人即告訴人於偵查及本院審理時固均證稱：伊於上開時地
    在閉目養神時，發現有人在觸碰伊的身體，然後伊眼睛一睜
    開，被告已經是脫掉他下半身的衣物，伊就很明確的跟被告
    說不要，伊有推被告，被告就用手把伊的雙手抓住，並且舉
    起來壓制在床上，然後另外一手就是脫掉伊的內褲，用手去
    摳弄伊的陰道，後來甚至把生殖器放進去，在這過程中，甚
    至還有人中途打電話給被告，伊想要大聲呼救，被告就把他
    的手機用肩膀這樣夾著通話，一手壓著伊的手，一手摀住伊
    的嘴巴，不讓伊求救等語（偵卷第74頁，本院卷第106至108
    頁），並有附表編號7至13所示其與被告間之line對話紀錄
    為憑，證人即告訴人亦證述如附表編號7至13「甲女證述」
    欄所示。　
　㈢惟告訴人另證稱其於上開時地遭被告強制性交後，有傳送「
    到店了嗎」、「記得打卡」、「辛苦了我想要回家了直接内
    反鎖即可對吧」等文字訊息予被告等語（本院卷第125頁）
    ，並有附表編號6所示告訴人與被告間之line對話紀錄可稽
    ；則果若告訴人指述其於上開時地遭被告強制性交並摀住嘴
    巴致無法求救等情為真，告訴人於事後理應急於逃脫為是，
    何以告訴人竟還有餘裕及心情關懷被告上班狀況、被告住處
    安全？顯然告訴人就其遭強制性交過程中無法呼救之指述與
    附表編號6之line對話紀錄，互有扞格，已有瑕疵而難以採
    信。至告訴人雖於本院審理時就附表編號6之line對話紀錄
    ，證稱此為其習慣性、禮貌性之回覆而已（本院卷第125頁
    ），然告訴人上開解釋，與其自身有關想呼救之證述相矛盾
    ，況告訴人於偵查及本院審理時陳稱其於同年6月16日方去
    驗傷等語（本院卷第140頁），已與其指述該次遭性侵害時
    間相距逾1個月，而無與該次性侵害相關報警或當下立即通
    報之求助資料，亦無從佐證告訴人之單方指訴。　
　㈣至本院以當庭播放方式勘驗被告警詢筆錄光碟，勘驗結果如
    附件一所示，被告固於警詢供稱「（發生這一次，被害人有
    沒有推開拒絕與你發生性行為?）就是跟一樣，他嘴巴講講
    ，然後後面就。」、「（嘴巴講講說不要？）嗯。」、「（
    有明確的推開你嗎？）沒有很明確。」、「（他有推開你嗎
    ？他有推開，他有跟你說不要？）他沒有，他就有推，阿沒
    有（舉起抓著行動電話之左手向下揮2次），就推一次而已
    就沒有了，就稍微推一下。」（本院卷第86頁），其於本院
    準備程序亦供稱「（甲女有無跟妳說不要？） 她一開始有
    抗拒後來就沒有。」、「(為何她一開始抗拒，你還繼續？)
    因為她說不要我有停止，後來我們感覺沒有那麼尷尬我就繼
    續，因為我也是看甲女的反應，她反應比較緩解，我覺得我
    們有想要發生身體上的，甲女當下拒絕的時候我就停止。甲
    女當下把我推開我就停止。」等語(本院卷第79頁)，且有附
    表編號9所示告訴人與被告間之line對話紀錄「被告
　　：你不喜歡做。。。對不起」、「被告：我就色。。。所以
    對不起」、附表編號10所示告訴人與被告間之line對話紀錄
　　「被告：難怪我發現有血。。。我其實很難過需要人陪想要
    有人在旁邊」為證。然被告就此部分line對話紀錄已解釋如
    附表編號9、10「被告供述」欄所示，被告並堅稱：和告訴
    人認識以來就是會玩在一起，彼此打情罵俏互有情愫，就是
    伊摸告訴人，告訴人會回說「幹嘛這樣」，很Nai，因為和
    告訴人有這樣的互動，會認為告訴人是在撒嬌，所以認為告
    訴人是同意發生性行為的，案發時伊用手指頭去摳告訴人陰
    道，這是做前戲，之後才有性行為，會這樣也是怕直接進行
    性行為會造成告訴人受傷等語（本院卷第155至158頁）可按
    。然查：
　⑴告訴人於偵查、本院審理時均結證稱：伊和被告是110年5月6
    日第一次見面，雙方在被告工作的酒吧喝酒但沒醉，於翌日
    （5月7日）凌晨4點多到被告住處要談酒吧之裝修設計，被
    告不知道給伊吃了什麼藥，讓伊覺得很無力，之後被告在凌
    晨4時30分、凌晨6時30分，對伊強制性交共2次；於同年5月
    8、9日被告以心情難過、受挫需人陪為由，邀約伊至被告住
    處談工作，都對伊強制猥褻等語（偵卷第71至74頁，本院卷
    第132頁）。惟告訴人於本院審理時另證稱：110年5月8日下
    午1時28分，伊主動po了照片給被告，問被告是不是買這家
    便當，並詢問被告相關便當配菜要什麼，送便當到被告住處
    給被告吃，從下午 1 點到 2 點，到 3 點、到 5 點、8 點
    ，再到晚上 10 點，確實與被告之間都還一直持續有在line
    對話（告訴人當庭確認相關line紀錄，內容為日常閒聊），
    同年5月9日凌晨0時58分開始，凌晨1 點、2 點、3 點、 4 
    點，到中午 12 點多、下午 2 點、3 點、4 點、5 點，晚
    上10 點雙方都一直持續有在line對話（告訴人當庭確認相
    關line紀錄，內容為工作日常閒聊），同年5月10日凌晨4時
    37分許，被告先稱「睡不著」，告訴人自同日上午7點到11 
    點，下午 3 點、4 點、5 點一直到晚上8 點多，一直到晚
    上 9 點、晚上 11 點， 到同年5月11日凌晨 12點多，雙方
    都一直持續有在line對話（告訴人當庭確認相關line紀錄，
    內容為工作日常閒聊）等語（本院卷第133至136頁），並有
    此段時間告訴人與被告間之line對話紀錄可參（警卷第31至
    39頁）；觀諸上開經告訴人確認為其與被告間對談之line對
    話紀錄，告訴人於110年5月8日不僅事先詢問被告喜歡之菜
    色便當後，親自為被告送便當至被告住處，還與被告話家常
    閒聊，於同年5月9日自凌晨0時58分起，告訴人與被告互相
    關心生活、工作、學業狀況，於同年5月10日自凌晨4時37分
    起，告訴人與被告互相關心彼此身體狀況、分享生活樂趣及
    工作情形，則被告與告訴人間既於認識後，即常於深夜凌晨
    分享生活瑣事，互相關懷對方，被告主觀上認知雙方係互有
    情愫之男女，即非無據，反而倘告訴人指述其於同年5月7、
    8、9日均遭被告違反意願性侵害、猥褻等節為真，其何以還
    會願意對被告付諸送便當、關懷被告等如此部分line對話紀
    錄之舉動，益見告訴人之指述，實有可疑。況告訴人指述其
    於同年5月7、8、9日均遭被告違反意願性侵害、猥褻部分，
    業經臺灣臺南地方檢察署檢察官不起訴處分，經告訴人聲請
    再議，再經臺灣高等檢察署臺甲○察分署以111年度上聲議字
    第143號處分書駁回確定，益徵告訴人指述之真實性堪疑。
　⑵又告訴人於110年5月9日傳送「先說好、只能抱抱、不親嘴愛
    愛、知道嗎」文字訊息給被告，告訴人所指「愛愛」即「做
    性行為」的意思，於同年月10日晚間11時31分許，告訴人傳
    送「是說今天讓學長賺到了呢」文字訊息給被告，被告於同
    年月11日凌晨0時59分告以「聽不懂」，告訴人於同日凌晨1
    時45分傳送「就是有看到我」文字訊息給被告，告訴人意指
    其與被告碰面，被告有很開心的表現，告訴人才會對被告稱
    「讓學長賺到」，於同年月11日凌晨3時16分告訴人傳送「
    學長知道自己現在很像什麼嗎」、「像戀愛中的少女」文字
    訊息給被告，告訴人意指其知悉被告對其有愛意，被告宛若
    「戀愛中的少女」，於同年月11日下午4時36分，告訴人傳
    送「好累等等去你家睡覺好了（開玩笑的）」文字訊息給被
    告，於同年月12日下午4時55分，告訴人傳送「你有要吃東
    西嗎」文字訊息給被告，告訴人之後有幫被告買便當送至被
    告住處，嗣雙方於上開時地發生性交行為等情；此有附表編
    號1至5所示告訴人與被告間之line對話紀錄為憑，證人即告
    訴人亦證述如附表編號1至5「甲女證述」欄所示。則告訴人
    既如其前所述已於110年5月7日在被告住處與被告發生性交
    行為，告訴人嗣後在知悉被告對其有愛意之情境下，又傳送
    「讓學長賺到」、「愛愛」、「去你家睡覺」等一般時下年
    輕人使用之性暗示文字給被告，雖其對「愛愛」使用否定用
    語「不能愛愛」，對「去你家睡覺」加註「開玩笑」，然告
    訴人卻又主動詢問被告生活狀況，親送便當至被告住處，審
    諸告訴人與被告之上開互動情形，被告主觀上認為告訴人所
    傳送「不能愛愛」、「去你家睡覺（開玩笑）」等訊息，有
    向被告挑逗彼此打情罵俏意味，即非無據，故被告縱有自承
    告訴人於案發時有反抗言詞或動作，仍不得據以認定被告有
    違反告訴人意願對告訴人強制性交。
　⑶告訴人於本院審理時證稱：被告常用當面或通話方式聯絡，
    伊發現越來越不對，被告似乎想以此方式湮滅證據，伊便從
    被告開始一直對伊身體上不禮貌開始，會時不時留下line文
    字訊息，以保護自己，因為被告記憶不好，要留下可以讓被
    告重複看的東西等語（本院卷第110、126、127、139、140
    頁），而告訴人如前指述其於同年5月7、8、9日均遭被告違
    反意願性侵害、猥褻，然據被告所提出其與告訴人於110年5
    月6日至同年月11日連續之完整對話紀錄觀之（警卷第31至3
    9頁），雙方於此段期間係彼此分享生活瑣事，互相關懷對
    方，未見告訴人有就被告對其違反意願性侵害、強行猥褻抑
    或乘機性騷擾等情事所為指摘或溝通；嗣告訴人突於110年5
    月12日之後開始傳送附表編號7至13所示有關被告侵害告訴
    人性自主權之訊息予被告，苟告訴人於本案之前已接連遭被
    告性侵害，告訴人何以未於110年5月7日至同年月11日在其
    與被告之line對話紀錄中留存相關證據，竟還彼此親密關心
    對方，遲至本案發生後之110年5月12日晚間8時52分方開始
    傳送上開訊息，故告訴人對於本案相關談話是否係有計畫留
    存、蒐證，並刻意誘導被告回應，在在啟人疑竇，故附表編
    號7至13所示告訴人與被告間之line對話紀錄亦難佐證告訴
    人之單方指訴。
　⑷被告於本案發生後，固於附表編號9所示其與告訴人之line對
    話紀錄中，多次向告訴人表示「對不起」，然告訴人於此段
    對話中亦提及「因為我的停止反抗感覺就像是在默許你似的
    」等語；則告訴人既已陳稱當時確實有「停止反抗」、「默
    許你似的」，堪認被告辯稱其於案發時主觀上認為雙方是合
    意性交等語，已非無據。故縱然告訴人事後以line對話紀錄
    向被告表達「當時不情願發生性關係」之意，亦無從據以認
    定被告於「案發時」即有違犯告訴人意願為性交行為之犯意
    。至被告於事發後所表達其對告訴人之歉意，被告稱其為安
    撫告訴人，因為告訴人有男友為平息告訴人之罪惡感等語（
    詳附表編號9、10「被告供述欄」），被告自始即堅稱其於
    案發時與告訴人係你情我願發生性關係，故本院認難以被告
    此部分表達歉意之訊息即據以認定被告係對於告訴人指責強
    制性交一事坦承不諱，併此敘明。
　⑸另被告固與告訴人於附表編號10之line對話紀錄中談及案發
    當日告訴人有流血一事，及被告固坦承其有用手指頭去摳告
    訴人陰道等語（本院卷第155至158頁）；然被告堅持其當時
    未違反告訴人意願，且表示摳陰道這是做前戲，之後才有性
    行為，會這樣也是怕直接進行性行為會造成告訴人受傷等語
    （本院卷第155至158頁），參以告訴人於偵查及本院審理時
    陳稱其於同年6月16日方去驗傷等語（本院卷第140頁），已
    與其指述該次遭性侵害時間相距逾1個月，故告訴人陰道流
    血之原因已無從證明，亦難佐證告訴人之單方指訴。
　⑹告訴人另就其為何接連遭被告性侵害後，仍願意一再前往被
    告住處關懷被告，解釋係因被告用工作要有職業道德及被告
    有憂鬱、自殺傾向，擔心自己成為間接殺害被告兇手云云（
    本院卷第112至114、118、128至129、138頁）；然告訴人於
    本院審理時亦證稱：遭被告性侵害後，討厭且排斥被告，自
    己心理壓力也很大、很害怕，身心俱疲、常做惡夢等語（本
    院卷第114、118頁），則告訴人既已陳稱其有一般遭受性侵
    害者常見之創傷，其與被告又係單純學長學妹關係而已，告
    訴人實無理由於案發後仍如此關心被告，益見告訴人此部分
    證述，有違常情。
　㈤另告訴人所提出附件二所示其與網友張凱先之對話紀錄，亦
    是告訴人向網友傳送其遭強制性交之訊息，屬於與告訴人之
    陳述具同一性之累積證據，亦不具補強證據之適格。　
五、綜上所述，被告是否有本案強制性交犯行，本院認為仍存有
    合理之懷疑，尚未到達確信其為真實之程度。而公訴人所提
    出之證據，尚不足為被告有罪之積極證明，其指出證明之方
    法，亦無從說服法院以形成被告有罪之心證，揆諸前揭說明
    ，本院自應為被告無罪之諭知。　　
據上論斷，應依刑事訴訟法第301條第1項前段，判決如主文。
本案經檢察官鄭聆苓提起公訴，檢察官蘇聖涵到庭執行職務。
中　　華　　民　　國　　111 　年　　4 　　月　　28　　日
　　　　　　　　　刑事第八庭  審判長法　官 鄭燕璘
 　　　　　　　　                   法  官 陳碧玉
 　　　　　　　　                   法  官 郭瓊徽     　
以上正本證明與原本無異。
如不服本判決應於收受本判決後20日內向本院提出上訴書狀，並
應敘述具體理由。其未敘述上訴理由者，應於上訴期間屆滿後20
日內向本院補提理由書狀（均須按他造當事人之人數附繕本）「
切勿逕送上級法院」。 
                                    書記官 王珮君
中　　華　　民　　國　　111 　年　　4 　　月　　28　　日
卷目：1.臺南市警察局永康分局南市警永偵字第1100364981號
        刑案偵查卷宗（下稱「警卷」）
　　　2.臺灣臺南地方檢察署110年度他字第3395號偵查卷宗（
        下稱「他卷」）
　　　3.臺灣臺南地方檢察署110年度偵字第15127號偵查卷宗（
        下稱「偵卷」）
　　　4.臺灣臺南地方法院111年度侵訴字第11號刑事卷宗（下
        稱「本院卷」）
附表：（Kai-Li寶寶即告訴人，Black即被告）
編號 出處 line對話 甲女證述 被告供述 1. 警卷第34頁 2021/05/09 (日） 下午05:15 Kai-Li寶寶：先說好 只能抱抱 不親嘴愛愛知道嗎  （辯護人問：是你們二個人LINE的對話紀錄，在5 月9 日的下午5 點15分，妳有傳一個，只能抱抱，不親嘴愛愛，知道嗎？這個是妳傳給被告的嗎？）是，是我傳給被告的，但是因為我自己本身之前，就是有在輔導中心當就是有點像是助理，我個人覺得擁抱是一個安慰的方式，但是被告他一直都會有點越界，所以我跟他講說，我知道你需要安慰，但是我只能給你擁抱，但是我不能跟你親嘴，跟你做性行為這樣子。（111年3月21日審判筆錄第115頁）  2. 警卷第37頁 2021/05/10 (一） 下午11:31Kai-Li寶寶："我在做作業 是說今天讓學長賺到了呢 2021/05/11 (二） 上午12:56Black：聽不懂 上午01:45Kai-Li寶寶：就是有看到我 （審判長問：那麻煩你看一下，就是這一份的 LINE 對話紀錄第 37 頁第一行，你有提到說，是說今天讓學長賺到了呢，請問一下妳講的是什麼意思呢？）因為其實我真的很不想跟他見面，我也跟他講過，然後那天因為礙於工作，我必須去見到他，跟他拿酒瓶，因為就像我說的，我不敢對他太嚴詞的講話，因為會傷到他的自尊心，然後我怕他會想不開去自殺，所以我就是用那種普通朋友用輕鬆的語氣在跟他講話，所以我就跟他說，怎麼感覺好像是我今天找你去拿酒瓶，好像被你賺到這樣子，然後他也跟我說，看到你很開心這樣。（111年3月21日審判筆錄第136頁） （審判長問：所以妳在5 月11日的上午凌晨1 點45分，就說，就是有看到我啊，讓學長賺到了，這個是你的回答，對吧？）是。（111年3月21日審判筆錄第136頁）  3. 警卷第37頁 2021/05/11 (二） 上午03:16Kai-Li寶寶：學長知道自己現在很像什麼嗎？ 上午03:16Black：不知道 上午03:16Kai-Li寶寶：像戀愛中的少女 （審判長問：再來，在當天5 月11日的上午3點16分，這邊你有問被告說，學長知道自己現在很像什麼嗎？被告回答不知道，妳的回答是，像戀愛中的少女？）這是我講的。（111年3月21日審判筆錄第136頁）              （審判長問：你為什麼會這樣講？）因為我其實知道的是他喜歡我，可是我會時不時提醒他，因為像有時候當面時候，他就跟我說，你覺得我追到你機率？0，因為我有男朋友，而且我不喜歡你，包含後面那邊，3點25分被告有打電話給我，然後他說是，我就跟他說，你就像戀愛的少女，我也不會喜歡你，所以就是請你停止，我覺得我的做法可能跟一般人不太一樣，可是會用這種方式回覆提醒他，我跟你不可能這樣子。（111年3月21日審判筆錄第136至137頁）  4. 警卷第38頁 2021/05/11 (二） 下午04:36Kai-Li寶寶：好累 等等去你家睡覺好了(開玩笑的 （辯護人問：提示警卷第 38 頁並告以要旨），這個是在5 月11日的下午4點36分，妳有傳一個內容是寫說，好累，等等去你家睡覺好了開玩笑的，我的問題是，妳既然一再表達說，妳不願意去被告家中，怕被他性侵，為什麼妳在這個時間點，主動傳LINE給被告講說，要去他家睡覺？）那個就是真的開玩笑，因為就像我一直講的，被告他多次講說，我有憂鬱症，我有躁鬱症我心情不好，然後他又一直經常性找我求安慰，所以我為了要安撫他，讓他就是不要再來騷擾我，或是不要再來打擾我做事，所以我就打這句話，可是我後面還有備註開玩笑，代表說我並不是真的要去你家。（111年3月21日審判筆錄第117至118頁） （辯護人問：所以即便妳認為他已經對妳有性侵，妳仍然這樣子跟他開玩笑，是這樣嗎？）對，也不是講真的這樣開玩笑，要我同時間，雖然我討厭他，但是我不想要鬧出人命，所以我在很多談話上，都必須用一個很柔的方式跟他講好，不能太嚴正的跟他說話。因為我之前有幾次，就有好幾次當面很嚴正，很嚴厲的跟他講話，他開始跟我哭說，妳這樣我好難過，我等下要去自殘什麼之類的，讓我其實也很難做事，我會覺得是我究竟該用什麼樣話才可以讓你知道說，我其實並不喜歡這樣，我會不會一個不小心說得太過頭，然後你突然真的給我去跳樓自殺，我要怎麼辦，我這樣等於是背負了一條人命，這部分其實讓我滿恐懼緊張的，我就只能用那種柔的方式去跟他講，讓他可能心情穩定一點，不要心情那麼浮躁，不要跟我接觸的時候，讓我感覺有威脅性，因為如果說我不讓他心情好，我去跟他當面談工作的時候，我會覺得我會有生命受到威脅的感覺，因為他會突然就是，整個人很激動，很生氣什麼的，我都會被嚇到。（111年3月21日審判筆錄第118頁）  5. 警卷第40頁 2021/05/12 （三） 下午04:55 Kai-Li寶寶：但我餓了 下午04:55 Kai-Li寶寶：你有要吃東西嗎 下午04:57 Black：我要吃 下午04:57 Black：便當 下午04:57 Black：吃一個 飯少 （辯護人問：提示警卷第40頁並告以要旨），這是在5 月12日下午4 點55分，妳傳了LINE給被告，妳表示說，我餓了，你自己餓了，妳又順便問被告說，妳有要吃東西嗎？）就真的只是順便。（111年3月21日審判筆錄第119頁） （辯護人問：提示警卷第40頁並告以要旨），剛剛有問妳在5 月10日下午4 點55分的時候，妳有傳LINE給被告說，你自己餓了，問被告要吃東西嗎？被告表示說他要吃一個便當，因為從當天LINE的過程當中，我們發現說，當天是你主動撥LINE給被告表示，說要去被告的租屋處，我要問妳的是說，既然妳5 月日就很不想要過去被告的租屋處，只想要在外面跟被告談工作，為什麼5 月10日下午這一天，妳要主動傳LINE給被告表示說，要買東西去給他吃？）這個部分我剛剛也有講解到，在那天的早上 5 點多的時候，他打電話給我，然後又要哭訴，然後又跟我說希望我去他家，我有跟他說我要住在我同學家，然後那天早上 5 點多那通電話，我就有跟他提到說，如果你真的很希望有人陪，想要有人在你身邊的是，防止你做傻事，那下午我有空的話，我可以去你家談個工作，順道就是看一下你的狀況，所以才會 LINE 去，因為老實講，他跟我是雇主關係, 如果我的雇主死了, 那請問我的工作怎麼辦。（111年3月21日審判筆錄第123至124頁）   （辯護人問：所以你的意思是指說，因為當天早上他有先打電話給你，要你過去陪他？ ）對，然後我就跟他說，那如果說我是去跟你談工作，然後就是順道關心一下這樣 OK，因為就是有點迫於無奈就是我不想出人命，就他多次用情緒勒索，然後跟我說真的想自殺，然後性命危險這些的。（111年3月21日審判筆錄第124頁） （辯護人問：他是打 LINE的語音還是說打電話？）打通話，LINE的通話。（111年3月21日審判筆錄第124頁） （辯護人問：那個時間，差不多大概是早上幾點的時候？ ）5點20幾分的時候。（111年3月21日審判筆錄第124頁）  6. 警卷第41頁 2021/05/12 （三） 下午08:33Kai-Li寶寶：到店了嗎   下午08:33Kai-Li寶寶：記得打卡  下午08:33Kai-Li寶寶：辛苦了我想要回家了直接内反鎖即可對吧  （辯護人問：提示警卷第41頁並告以要旨），這個是在5 月12日下午8點33分，你傳了3 則訊息給被告？）是。（111年3月21日審判筆錄第125頁）  （辯護人問：第一個就是問被告到店了嗎？第二個記得打卡。第三說辛苦了，我想要回家。繼然妳剛剛稱剛被性侵後不久，為什麼妳會傳說辛苦了這樣一個文字給被告？）這只是一個我習慣性，禮貌性的回應而已，就是我本身是一個滿有禮貌的人，像跟我接觸的社工、律師也經常聽我跟他們講辛苦了，這只是一個問候語而已，我認為說這不能表示說可能我對他有什麼其他的情感那些的。（111年3月21日審判筆錄第125頁）  7. 警卷第41頁 2021/05/12 （三） 下午08:52Kai-Li寶寶："我剛剛其實很想哭但是哭不出來 你一走我眼淚就開始掉了停不下來" 下午08:52 Kai-Li寶寶：之前也是  下午08:52 Black：齁呦 下午08:53 Kai-Li寶寶：所以我才會開始比之前還反抗   （檢察官問：提示警卷第 41 頁並告以要旨），剛剛辯護人蘇文奕律師有說妳有跟被告說辛苦了，我想要回家，直接反鎖即可，妳後面又有說到，我剛剛其實很想哭，這是一個連續性的對話？）是。（111年3月21日審判筆錄第130至131頁）  （檢察官問：我剛剛其實很想哭，但是哭不出來，你一走，我眼淚就開始掉下來，掉下停不下來，然後這邊也是說，所以我才會比開始之前還反抗，那這個部分是什麼意思？）就是在表示說，他 12 日那天性侵我，其實讓我真的很痛苦，可是我很想要有一般被害者會反應出來的情緒，但是可能我的心理建設比較強，我哭不出來，我很少在人面前哭，所以我都是獨自一人在家哭泣那種，所以我當下其實就是情緒上我真的很難過，很不舒服，很痛但是我表現不出來，然後甚至我也跟他講是說過，之前也是代表說，之前他也對我做過這些不禮貌的行為，我之前有反抗他，我之前因為被下藥，我無力，我只能就是小力的反抗他，但是現在我是清醒的，我很強烈的反抗他，就是在表達這些。（111年3月21日審判筆錄第131頁）  8. 警卷第42頁 2021/05/13 (四） 下午09:05Kai-Li寶寶：可阿 其實我也有事想跟你說 但是會讓你受傷的事情 下午09:19Kai-Li寶寶：不要謝謝我 因為我可能會是傷你很深的人 （審判長問：看一下妳跟被告的 LINE 對話紀錄截圖的，5 月13日41頁，在下午9 點5 分，這邊妳有提到說，其實我有事想跟你說，但會讓你受傷的事情，妳指的是什麼事？）就是想再更嚴厲的跟他說，我不想跟你就是有其他工作以外的關係，因為我之前真的也多次跟他講過，他每次跟我說，你這樣講我好難過，我要去自殺，然後我就覺得說，我這樣到底要怎麼辦？怎麼跟他講就是嚴厲的講也不對，然後委婉的講也不對，那怎麼樣我才能夠保護我自己，然後我就陷在一個無限循環裡面，其實我有提到說我邀請我的朋友陪我一起做，但是因為我知道他這樣的為人，我也會害怕他會不會對我朋友不禮貌，所以我就不知道說，我到底要不要跟我朋友求救，叫我朋友跟我一起做，他就說不要拉我朋友進來這個虎穴裡面這樣子，所以我情緒一直在一個很混亂的狀態裡面。（111年3月21日審判筆錄第138頁） （審判長問：當天的9 點19分，妳有提到說，不要謝謝我，因為我可能是傷你很深的人，我想請問一下，妳為什麼會這樣講？）因為我就我也表示我不喜歡他，然後我也多次跟他講，可是他跟我表示說，可是你這樣我很難過，所以我會有一種覺得說，會不會哪天他自殺的是我的問題，所以我就是一直想跟他撇清關係，然後順便跟他說，你不要謝謝我，不要感謝我，因為我並不是什麼想跟你多深關係的人，甚至可能會讓你跌至谷底之類的，因為我不喜歡你，我拒絕你這樣子。（111年3月21日審判筆錄第138至139頁）  9. 警卷第43頁、偵卷第155頁  2021/05/13 (四） 下午10:01Kai-Li寶寶：你覺得怎樣你會比較好 下午10:01Black：有人陪 下午10:01Black：真的會好一點 下午10:02Black：你不喜歡做 下午10:02Black：我以後 下午10:02Black：就不會強迫你了 下午10:02Black：對不起 下午10:02Kai-Li寶寶：看來你知道我想說什麼呢 下午10:02Black：摁 下午10:03Kai-Li寶寶：看來學長還算有救(?） 下午10:03Kai-Li寶寶：我這不是在損你 下午10:03Kai-Li寶寶：是在誇獎你 下午10:03Black：我就色 下午10:03Black：對妳有意思 下午10:03Black：才這樣 下午10:03Black：可是 下午10:03Black：不尊重你的 下午10:03Black：是我 下午10:03Black：所以對不起 下午10:04Kai-Li寶寶：我在思考該不該接受你的道歉 下午10:05Kai-Li寶寶：我昨天跟我男友視訊甚至一直不停掉淚但我什麼都說不出口 下午10:05Kai-Li寶寶：因為我的停止反抗感覺就像是在默許你似的 下午10:05Kai-Li寶寶：但並非我情願 下午10:06Black：對不起 檢察官問：（提示偵卷第155 頁並告以要旨），這個對話紀錄是你跟被告乙○○的對話紀錄嗎？）對。（111年3月21日審判筆錄第104頁） （檢察官問：你們的對話，「你有回他說，你覺得怎樣比較好，他說有人陪真的會好一點，你不喜歡做，我以後就不會強迫你了，對不起。你說，看來你知道我想說什麼，他又說，我就是色，對你有意思才這樣，可是我不尊重你的，是我，所以對不起，然後你說你在思考該不該接受被告的道歉，然後你說你昨天跟男友視訊一直哭個不停，因為你的停止反抗，就像默許被告的行為一樣，但不是你願意的，那被告跟你說對不起」，這段對話紀錄是在指什麼，可以麻煩你可以說明一下嗎？）其實就這件事情來說的話，基本上他主要是在講他性侵我的事情，因為那天他有提說是他可能心情不好，憂鬱想自殺。（111年3月21日審判筆錄第105頁） （檢察官問：就這個對話紀錄是指哪一天？）應該是 12 日，13 日的時候，因為那次 12 日之後，就是我有跟他講過說就是，我其實他離開之後我很想哭不舒服，然後講說就是我比之前還更加反抗，都有明確告知他說，我其實並不想要，可是他還是依然就是我行我素，做他想做的事情這樣子，然後過了幾天之後，我發現我一直陰道無故出血，當時候也不是我的經期，所以我就有跟他講說就是，學長，那天你弄傷我了，我一直無故出血什麼的，然後這天截圖裡面是在講說，我印象中，他說他去看他母親，然後說什麼有滿滿的委屈什麼之類的，想要跟我哭訴，然後我就想說他經常性跟我說他就是憂鬱症什麼的很難過，我自己本身其實我也懂那個感受，所以我會願意聽他講，以一個普通朋友身份聽他講述，所以就問他，你覺得怎麼樣會比較好，然後同時前面我有跟他提到過說，其實你家的狀態我不知道該怎麼跟你說，因為我有跟他說，我有事情要跟他講，然後他就自己在我提出前就講出這一段話，跟我自白說，他就是不尊重我這樣子，就是不尊重我的意願，然後性侵我，對我做性行為。（111年3月21日審判筆錄第106頁） （檢察官問：所以當天是違反你的意願嗎？）就是在 12 日那天是違反我的意願的，因為在 5 月 12 日那天，其實我是在早上 5 點多他有打電話給我，一樣跟我哭訴說他心情很差，希望我去陪他，可是我那時候並不想去，因為他已經對我多次強制猥褻，又包含 5 月 7 日那天又性侵我，所以其實身體上滿排斥去接觸他，但是又礙於工作就是感覺切不斷，因為我也多次跟被告說，如果你再繼續對我做這種事情的話，我就不做這份工作了，但是被告卻跟我說，我這樣子公私不分，非常沒有職業道德，然後再用我的責任心去綁架我，所以變成說害我有點不知道到底是該繼續做這個工作還是說就是直接撒手不做這樣子，然後在5月1日那天他跟我哭訴完之後，我就跟他說，我不要去你家，今天我要睡我同學家，然後就沒跟他說，我就是明天下午有空檔，就是如果說是OK的話，我可以去關心你一下，就跟你談工作順道關心一下你的狀況這樣子，所以在那天後來，我沒有去他家，然後到下午三點多的時候，我就有密他說，是否起床了，然後他跟我說他起床了這樣子，然後就有跟他確定說，到底要不要去他家討論工作什麼的，然後並且就是在5點多的時候到他家，然後當時跟他談論設計案，因為他說，他需要一點時間消化，他剛睡醒，他看不懂，所以我就跟他說，好，沒關係，我讓你看，那我去旁邊閉目養神一下，因為我整天在學校忙一下我其實很累這樣子，我在旁邊休息的時候，我也沒想到說我可能休息我真的太累了，我就有點睡著了，我就發現到有人在觸碰我的身體，然後我眼睛一睜開，被告他已經就是脫掉他下半身的衣物，甚至套了保險套要靠近我，那我就很明確的跟他說，不要靠近我，並且就是有推他，就是離我遠一點這樣子，然後在我推他的過程中，他就用手把我的雙手抓住，你看到我的畫面對吧，幫我拿一下麥克風，那時候就是我在推他的時候，他就用手把我二手這樣交叉捉住，並且舉起來壓制我在床上，然後另外一手就是，脫掉我的內褲，用手去摳弄我的陰道，然後後來甚至把他的生殖器放進去這樣子，然後就發生了一連串性侵事件，然後在這過程中，甚至還有人中途打電話給他，我想要大聲呼救，他就把他的手機就是用肩膀這樣夾著通話，一手就是壓著我的手，一手摀住我的嘴巴，不讓我求救，後來到八點，我印象中是八點，因為他說他每天八點要出門去上班，然後他就有設鬧鐘，然後那時候就是，鬧鐘響了他要去上班，然後他就自己一個人匆匆忙忙換了上班衣物就跟我說，我要先去上班，你自己大概整理一下再離開，然後人就跑掉。我當下處在一個是非常驚慌，莫名其妙的狀態下，而且在當時我被他性侵的過程中，我有一直不停的反抗，甚至被告還言語威脅我說，你不要再一直反抗，不然你會受更多傷，因為前面他在用手指摳弄我的時候就很痛，我就趕快說你不要弄我，就是很痛，你不是我男朋友，你趕快走開，我沒有想要跟你發生性行為這樣子，因為我手被壓制住，然後我身體有在那邊扭動就是抗拒，可是他就是一直沒有想要停下來的意思，甚至又是用言語威嚇我，那加上他跟我說過他有憂鬱症還有躁鬱症什麼的，那他言語一兇我，害我很害怕，讓我覺得說會不會等一下，下一秒他突然激動起來可能掐我之類，我也不知道，所以到後來我選擇停止反抗，我很害怕我生命有危險這樣子，就是變成說後來就選擇停下來，所以我才會在訊息上趕快說，為了停止反抗感覺默許，但是我真的不情願，不想要跟你發生這種關係這樣子，然後在那天就是結束之後，到八點半左右的時候，我就有訊息問他說就是，因為他那時候人就走了，然後留我一個人在他家，然後我就是八點半左右時候，就問他說就是，因為我當下其實驚魂未定，我冷靜下來之後，我就想我要離開他家，然後我就有訊息問他說，你房間門反鎖就好什麼之類的，然後就自己找到自己的內褲然後穿上之後就離開了這樣子，然後之後幾天，發現自己有流血，也有跟他講，他有表示說他那天回到家之後，看到地板上有血，那甚至也有通話跟我說就是，他那時看到血，他其實很緊張害怕他不知道是什麼這樣子，所以就是完全並不像他上一次說什麼，他為了安撫我講話，而且這些東西，他都是自己在我提出來之前，他就先自白了，所以我認為被告還有在說謊的嫌疑這樣子。（111年3月21日審判筆錄第106至108頁） （法官問：10：02分開始「你不喜歡做。。。對不起」是什麼意思（提示警卷第43頁並告以要旨 ）這段話是在講110 年5 月12日發生性交行為的事情，因為後來甲女表示她有男友，我為了要安撫甲女，為了讓她不要有自責感，我才講這些話來安慰她。（111年2月17日準備程序筆錄第77頁） （法官問：同頁10：03「我就色。。。所以對不起」是什麼意思？（提示警卷第43頁並告以要旨）跟剛剛講的一樣，因為我不曉得要怎麼安撫甲女，我不在甲女旁邊，因為我怕甲女有罪惡感，我當下不講要甲女難過我才講這些話。（111年2月17日準備程序筆錄第77至78頁） （檢察官問：（提示偵卷第 155 頁並告以要旨），這個是你們發生關係後，隔一天的對話紀錄？）對。（111年3月21日審判筆錄第152頁） （檢察官問：你上面寫說有人陪真的會好一點，你不喜歡做，我以後就不會強迫你，對不起，我就是色，這部分，你怎麼解釋？）就我說的，我主觀上其實我就覺得說這只是，我沒有強迫她，那只是因為當下，他說他跟我說他有男朋友。（111年3月21日審判筆錄第152頁）    （檢察官問：而你上面是說，我以後就不會強迫你，反面推說，就是說你有強迫他？）因為他都這樣講，所以我只能去安撫他的情緒，所以我才這樣說的，我怕她有罪惡感，我那時候22點01分的時候，其實我在店裡，那其實我也沒辦法說，我是在工作，我也沒辦法 說丟下店裡，直接跑去找他，去安慰他，我只能用打字的跟他講而已，不然其實我如果可以我是會去找他，安慰他，因為我沒辦法跟他面對面那時候，我只能講這段話去安撫他情緒的。（111年3月21日審判筆錄第152頁） （檢察官問：可是照你們的對話紀錄前後，他根本沒有提到什麼，是你自己主動說這句話給你看，他後來說，看來我想你知道我想說什麼，其實前面他也沒有提到你說的這個部分，那這部分你怎麼解釋？這是你自己說的，他並沒有問你什麼東西？）   我們在語音對話其實有聊過，在當下的時候也有聊過。（111年3月21日審判筆錄第152頁）    （檢察官問：聊過什麼？）聊過說她就說她有男朋友。（111年3月21日審判筆錄第153頁） （檢察官問：然後呢？）就是做完那些事情之後，她就說她有男朋友，那我當下是很錯扼的，可是那時候我要趕著上班，然後我就是只能先走，那因為她有男朋友，我就覺得他說她應該心情可能不會很好，她就講這句話，我就心裡猜想說，是不是她心情不好，然後我就是講這些話去安撫她，因為她有男朋友，她可能她會跟我講這句話，我會覺得說是不是我在強迫他什麼的，然後我就想說，為了安撫她當下情緒，因為我怕她很有罪惡感，因為我那時候其實就是像我們之前對話紀錄就是，蠻曖昧之類的，然後我只能安撫她說，我才這樣講這句話，就是像我剛剛跟你說的，就是因為當下有講，她都說她有男朋友，我就滿錯扼的，她講這句話，我才回她這樣的。（111年3月21日審判筆錄第153頁） 10. 警卷第46-47 頁、偵卷第89頁 2021/05/15 (六） 上午05:09Kai-Li寶寶：學長那天其實弄傷我了我這幾天一直出血 上午05:09Kai-Li寶寶：不要 上午05:10Kai-Li寶寶：我起來喝水而已 先回去休息了 上午05:11Kai-Li寶寶：你不休息嗎 上午05:21Black：難怪我發現 上午05:21Black：有血 上午05:21Black：我其實 上午05:21Black：很難過 上午05:21Black：需要人陪 上午05:21Black：想要有人在旁邊 上午05:30Kai-Li寶寶：過分當時要不是因為你嗚住嘴巴不能說話 （檢察官問：提示偵卷第 89 頁並告以要旨），你剛剛有說你提到流血，你有用 LINE 對話紀錄說你有流血，是指這部分嗎？我想請教你，就是說那時候為何會導致你流血，被告是什麼樣的行為？就是讓你流血的？）因為他那時候有摳我，用手進去摳弄我，可能他自以為是前戲，可是用的我很不舒服很痛，又加上我有反抗，所以就會有刮傷之類的我猜測啦，因為我能確定的是，他那天就是他就是用手摳弄我，他也有用生殖器就是抽插我，可是我都一直跟他反抗說不要，所以在這過程中就是，因為我並非放鬆，也並非情願下，導致有受傷這樣子。（111年3月21日審判筆錄第108至109頁） （檢察官問：所以這個被告有回你就是說，難怪我發現有血，我其實很難過，這部分被告是有自己也有看到，那天發生性行為，你其實有受傷就對了？是這樣嗎？）這部分我認為是這樣的，因為其實我那天離開的時候，只想著我要趕快離開，我沒有發現到在我行走的過程中，滴血在他家的地板上，因為後來他有通話跟我說，他是回家才看到地板上有血，他有嚇到這樣子，這是當時我沒有注意到。（111年3月21日審判筆錄第109頁） （檢察官問：這邊還有一句說「過份，當時不是因為你摀住嘴巴不能說話」，這是指什麼？ ）就是那時候，我說在跟我發生關係的過程中，有人打電話給他，然後他甚至還接起電話跟講電話，那時候我想要大聲呼救，他就摀住我的嘴巴不讓我講話，就是用肩膀跟耳朵夾住手機講話，然後一隻手押住我的雙手，一隻手摀住我的嘴巴這樣子，然後跟有做抽插的動作。（111年3月21日審判筆錄第109頁） （法官問：110年5 月15日5：21「難怪我發現有血。。。我其實很難過需要人陪想要有人在旁邊」這邊有血是指？（提示警卷第46-47 頁並告以要旨）其實當下我是不知道甲女有流血，我是在110年5 月15日上午05：09分甲女跟我說「學長大天其實弄傷我了，我這幾天一直出血」，我才知道甲女流血，我才順者甲女的話回答。（111年2月17日準備程序筆錄第78頁） （檢察官問：（提示偵卷第89頁並LINE對話紀錄告以要旨），這邊證人有說，學長那天其實弄傷我，這幾天一直出血，你有說難怪我發現有血，這部分那時候你們發生性行為後，你確實有看到你們發生性行為地點附近有流血的痕跡嗎？）就是我那時候其實當下是沒有發現的，那我回到家，我也不知道那個血是她的還是我的。（111年3月21日審判筆錄第153頁）    （檢察官問：所以你有發現有血就對了？） 我發現有血，對。（111年3月21日審判筆錄第153頁）          （檢察官問：那你覺得為什麼會流血？為什麼會有血，你有受傷嗎？）我其實蠻常受傷的。（111年3月21日審判筆錄第153至154頁）            （檢察官問：我說你當下有受傷嗎？你們發生性行為那時候你有受傷嗎？）當下是沒有看到有血的，因為當下如果有看到就有看到，我也不知道他說就說有血，我只有看到有血這樣。（111年3月21日審判筆錄第154頁）    （檢察官問：你有看到有血？就是我回到家的時候，我才看到有血的，那其實當下我其實沒有看到有血的。（111年3月21日審判筆錄第154頁） 11. 偵卷第167頁 2021/05/15 (六） 上午05:39 Kai-Li寶寶：未來如果你又做了任何我不請願的事情 我真的就不管什麼職業道德了 （檢察官問：（提示偵卷第167 頁並告以要旨），大概5月15日的時候，你有說未來你又做任何我不情願的事，我真的就不管什麼職業道德了，這句話是什麼意思？）就是他多次對我就是強制猥褻跟性行為的事情，因為每一次我去找他，因為其實我剛好跟他在，接觸工作這段期間是疫情期間，外面其實都沒有內用區可以使用，然後他們酒吧離學校又滿遠的，有一段距離，然後我有多次跟他說，要不要到公開場合去討論，他自己也懶，他就說去他家討論就好，可是每次一但只要到他家，他就會一直對我強制猥褻，可能是掀開我衣服，撫摸我的身體，對我身體不禮貌什麼的，或是可能強制的抱住我那些什麼的，所以讓我覺得非常不舒服，可是當我拒絕他，然後嚴正的去告訴他不要這樣的時候，他又用職業道德這東西來就是擾亂我的思緒，就是讓我不曉得說我究竟是要為了工作委屈去被他這樣性騷擾還是說怎麼樣，所以我那時候才在15日跟他說，未來如果你又做任何非我情願的事情，我就不管什麼職業道德，我就直接不做這份工作了，甚至到後來20日那天，我有去找他談工作，那一天他又是對我強制猥褻，21日我直接跟他說我不做了，然後他還因此生氣，打電話來罵我，罵了半個小時以上這樣子，然後最後就是，我就跟他講說，反正我設計案給你，我都規劃好，你去找其他人做，我不做了這樣子，就是後來發生的事情。（111年3月21日審判筆錄第112至113頁）  12. 偵卷第169頁 2021/05/16 (日） 下午04:23 Kai-Li寶寶：學長以後我只會跟你談工作方面的問題其他閒聊暫時先不 我想先跟你 保持一段距離只維持工作關係還請見諒謝謝 下午04:39 Black： 摁 下午05:14 Kai-Li寶寶：謝謝你 也謝謝你的喜歡 只是現階段對我來說過於沉重且有負擔 我前陣子有跟我男友坦承我跟你的事情 所以希望你能就此收手 我跟我男友很穩定 （檢察官問：那這邊你是說，學長以後我只會跟你談工作方面的事情，其他閒聊暫時先不，我想先跟你保持距離，只維持工作上的關係，請見諒，你在下面又寫說，謝謝你，也謝謝你的喜歡，只是現階段對我來說，是沉重負擔，前陣子也有跟男友坦承我跟你的事，所以希望你能就此收手，我跟男友很穩定，然後我們再看右上，我們先從這段請你說明一下，這二句話是什麼意思？） 旁邊左側這邊是因為我多次當面或通話，因為被告他非常的習慣性用打電話的方式跟我談話，然後我後來發現到越來越不對就是，他都用通話的方式，好像想要掩滅證據，所以最後我在 16 日那時候，我有很明正的是打字打出來傳給他說，我只想保持跟你工作的關係，這其他關係我都不要，我也不想當你的地下情人，也不想當你的情人，或是當你的好朋友什麼，都不要，因為他有跟我表示說他喜歡我，但我有跟他表示說我有男朋友，而且我不喜歡他，這已經是當面講過很多次的話題，甚至通話也講過很多次，所以我那時候覺得說，我必須要留下這樣的句子，才可能以後保護我自己之類的，因為那時候他說什麼，你明明就沒有拒絕我那些之類的，所以我才會跟他講這些話。（111年3月21日審判筆錄第110頁）  13. 偵卷第187頁 2021/06/19(六） 下午04:21 Kai-Li寶寶：你痛苦但你有沒有想過你給我的傷害也很大 下午04:22 Kai-Li寶寶：已經好幾次跟你說不要了但你還是侵犯我強迫我跟你發生關係 下午04:22 Kai-Li寶寶：你真的知道自己到底做了什麼事情嗎 下午04:23 Kai-Li寶寶：我也好幾次提醒你了 下午04:23 Kai-Li寶寶：跟你說不要這樣而也跟你說我並不想傷害人一直提醒你收手要不然你會受傷 下午04:25 Kai-Li寶寶：我朋友說你講你有找過我  下午04:26 Kai-Li寶寶：你當時找我是想跟我說什麼 下午04:29 Black： 雖然當不了情人可是我還是想跟你成為好朋友 下午04:29 Black： 因為我真的很喜歡你… 下午04:29 Black： 先這樣好不好      （檢察官問：（提示偵卷第187 頁並告以要旨），這也是你跟被告的對話嗎？）是。（111年3月21日審判筆錄第111頁）  （檢察官問：那你說，你痛苦但你有沒有想過你給我的傷害，已經好幾次跟你說不要了，但你還是侵犯我，強迫我跟你發生關係，你真的知道自己做什麼嗎？我好幾次提醒你，跟你說不要這樣，而且你說我並不想傷害人，一直提醒你收手，要不然你會受傷，他說雖然當不了情人，想跟你當朋友，就跟你說很喜歡你，先這樣好不好，想請問你，這個是什麼時候，日期是什麼時候？ ）這是6月多的事情了。（111年3月21日審判筆錄第111頁）  （檢察官問：6月多的事情，那你跟他這樣說是什麼意思？）因為我老實講我跟他就是5月6日到5月24日這段工作的關係，過程中很多時候都是通話的，然後所以我很少所謂的訊息證據，然後我也知道說我要提告的話，我可能拿不出什麼證據來，然後那時候就會有很多家防中心的社工跟我建議，還是說你自己去跟他接觸聊聊，看是想要和解，還是看他有沒有回答什麼的，他們就給我這個建議說，請我去可以跟他們講話看看，就是看被告是否真的有懺悔，所以我才最後提出勇氣，在6月多的時候又再去密他，而且一部分是因為就是我的朋友跟我說，被告乙○○在他的IP上PO了好幾次說他想自殺，覺得很痛苦之類，我很怕說因為我的關係造成間接殺人，因為被告乙○○多次以他的心理疾病，用他的性命威脅我說，你不來陪我的話，就是我就要自殺、自殘什麼的，然後我現在好想跳樓什麼的，身為一個人就是如果說看到有人要跳樓自殺什麼的，應該都會想說要去阻止他，或是說我不想要當成殺人犯，因為他一直用他的性命來威脅我，要我去陪他，但是我其實內心很排斥因為我不喜歡，可是如果說我不去陪他的話，他如果真的自殺的話，那這樣我是不是間接殺人，這讓我感到很恐懼這樣子，所以那一次我就選擇去密他、關心他的時候，他是否OK，因為那個我身邊有其他朋友追蹤他的時候，他看了好幾次，他說他想要自殺，我同時順便問了一下他的想法這樣子。（111年3月21日審判筆錄第111至112頁）